臺灣花蓮地方法院民事簡易判決  
111年度花原簡字第51號
原      告  宋英傑  
訴訟代理人  邱劭璞律師（法扶律師）  
被      告  鍾翔全  

上列當事人間請求侵權行為損害賠償事件，本院於民國111年9月
7日言詞辯論終結，判決如下：
    主      文
被告應給付原告新臺幣壹拾伍萬元，及自民國111年8月25日起至
清償日止，按年息百分之五計算之利息。
原告其餘之訴駁回。
訴訟費用新臺幣參仟貳佰元由被告負擔新臺幣壹仟陸佰元，餘由
原告負擔。
本判決第一項得假執行；但被告如以新臺幣壹拾伍萬元為原告供
擔保後，得免為假執行。
    事實及理由
一、原告主張：本件請求之事實理由如本院110年度花原簡字第1
    18號刑事判決書所載被告犯罪事實，亦即被告為訴外人鍾曉
    雯之表弟，因鍾曉雯之同居人即訴外人徐愛春遭原告丟擲玻
    璃杯，鍾曉雯遂與原告發生衝突，被告不滿原告之行為，竟
    與數名真實姓名、年籍不詳之人基於傷害故意，於民國108
    年4月8日晚上10時許，在花蓮縣○○鄉○○00號共同毆打原告，
    致原告之頭頂、左耳後、右肩、右手背受有傷害。被告因細
    故即與數人共同毆打原告，惡性重大，原告因上開受傷受有
    精神上痛苦，爰依民法第184條第1項前段、第195條第1項前
    段規定，請求被告賠償精神慰撫金新臺幣（下同）30萬元等
    語，並聲明：被告應給付原告30萬元，及自起訴狀繕本送達
    之日起至清償日止，按年息5%計算之利息。
二、被告則以：我有打原告，但我沒有那麼多錢，我願意賠償15
    萬元，但我沒有辦法一次給付。我對於本院110年度花原簡
    字第118號刑事判決書所載犯罪事實承認等語，並聲明：原
    告之訴駁回。
三、按因故意或過失，不法侵害他人之權利者，負損害賠償責任
    。不法侵害他人之身體、健康、名譽、自由、信用、隱私、
    貞操，或不法侵害其他人格法益而情節重大者，被害人雖非
    財產上之損害，亦得請求賠償相當之金額。民法第184條第1
    項前段、第195條第1項前段定有明文。查原告主張於上開時
    地遭被告故意毆打受傷之事實，為被告所承認，是原告此部
    主張即可信為真，則原告依上開規定，請求被告賠償非財產
    上損害，自屬有據。
四、次按慰藉金之賠償須以人格權遭遇侵害，使精神上受有痛苦
    為必要，其核給之標準固與財產上損害之計算不同，然非不
    可斟酌雙方身分、資力與加害程度，及其他各種情形核定相
    當之數額（最高法院51年台上字第223號判例意旨參照）。
    本院審酌原告自陳最高學歷為國中肄業，職業為鐵工，月收
    入約6至7萬元等語（見本院卷第16頁、第90頁），及被告自
    陳最高學歷為高中肄業，目前在監執行，入監前工作為跑船
    ，月收入約3萬元等語（見本院卷第90頁），並衡以本院調
    取之兩造稅務電子閘門財產所得調件明細表（見本院卷第53
    至56頁）所示渠等財產狀況，暨原告所受上開傷害，及上述
    之被告故意傷害行為、動機等情，認原告請求賠償非財產上
    損害30萬元之金額尚屬過高，應酌減為15萬元為適。
五、末按給付無確定期限者，債務人於債權人得請求給付時，經
    其催告而未為給付，自受催告時起，負遲延責任。其經債權
    人起訴而送達訴狀，或依督促程序送達支付命令，或為其他
    相類之行為者，與催告有同一之效力；前項催告定有期限者
    ，債務人自期限屆滿時起負遲延責任；遲延之債務，以支付
    金錢為標的者，債權人得請求依法定利率計算之遲延利息；
    應付利息之債務，其利率未經約定，亦無法律可據者，週年
    利率為百分之5，民法第229條第2項、第3項、第233條第1項
    前段、第203條分別定有明文。本件被告之侵權行為損害賠
    償債務，其給付並無確定期限，揆諸上揭規定，被告應自受
    原告催告請求給付後始負遲延責任。又原告本件關於遲延利
    息請求部分，查就本件同一原因事實請求，原告曾於110年1
    0月20日以刑事附帶民事聲請狀請求被告給付30萬元，且該
    書狀已於110年11月23日合法送達被告等情（見本院110年度
    花原簡附民字第8號刑事卷第9頁所附之聲請狀、第13頁所附
    之送達證書），故自該送達之翌日即110年11月24日起，被
    告即負本件原告請求之給付遲延之責，而原告於本件起訴時
    僅請求自本件起訴狀繕本送達之日即111年8月25日（見本院
    卷第83頁所附送達證書）起算按法定利率計算之遲延利息，
    故原告此部請求即為有理由。
六、綜上所述，原告依上開規定，請求被告給付其15萬元，及自
    111年8月25日起至清償日止，按年息5%計算之利息等，為有
    理由，應予准許，逾此範圍之請求，則無理由，應予駁回。
七、本件係就民事訴訟法第427條訴訟適用簡易程序所為部分被
    告敗訴之判決，於原告勝訴部分，依同法第389條第1項第3
    款之規定，應依職權宣告假執行。另依同法第392條第2項規
    定，職權諭知被告為原告供相當金額擔保後，得免為假執行
　　。
八、訴訟費用負擔之依據：民事訴訟法第79條。
中　　華　　民　　國　　111 　年　　9 　　月　　14　　日
                  花蓮簡易庭    法  官  鍾志雄
以上正本係照原本作成。
如不服本判決，應於送達後20日內，向本院提出上訴狀並表明上
 訴理由(均須按他造當事人之人數附繕本並繳納上訴裁判費)。 
如委任律師提起上訴者，亦應一併繳納上訴審裁判費。
中　　華　　民　　國　　111 　年　　9 　　月　　14　　日
                                書記官  胡釋云